【裁判字號】    97,易,4433
【裁判日期】    980323
【裁判案由】    竊盜等
【裁判全文】
臺灣臺中地方法院刑事判決              97年度易字第4433號
公  訴  人  臺灣臺中地方法院檢察署檢察官
被      告  乙○○
                       2（現於臺灣臺中監獄執行中）
上列被告因竊盜等案件，經檢察官提起公訴（97年度偵字第1536
1 號），被告就被訴事實為有罪之陳述，經告知簡式審判程序之
旨，並聽取公訴人、被告之意見後，本院裁定進行簡式審判程序
，判決如下：
    主  文
乙○○共同犯結夥三人以上，攜帶兇器，踰越牆垣，於夜間侵入
住宅竊盜罪，累犯，處有期徒刑年；扣案之扳手壹支、螺絲起
子貳支、棉質手套壹副，均沒收。又犯傷害罪，累犯，處有期徒
刑肆月。應執行有期徒刑年貳月；扣案之扳手壹支、螺絲起子
貳支、棉質手套壹副，均沒收。
    事實及理由
一、犯罪事實：乙○○前因施用毒品案件，經臺灣彰化地方法院
    判處有期徒刑6 月確定，復因施用毒品案件及贓物案件，分
    別經同法院判處有期徒刑7 月、1 年及4 月，定應執行有期
    徒刑1 年8 月確定，經接續執行後，於民國93年5 月4 日縮
    短刑期假釋保護管束出監；復因再犯施用毒品案件，分別經
    同法院及經臺灣高等法院臺中分院判處有期徒刑9 月、1 年
    2 月確定；又因竊盜案件，經臺灣彰化地方法院判處有期徒
    刑2 年2 月，上訴駁回而確定，上開3 案，嗣合併定應執行
    刑為有期徒刑3 年10月，於上開假釋經撤銷後之殘刑4 月25
    日執行完畢後，接續執行之，再經減刑為應執行有期徒刑3
    年，於97年2 月5 日假釋出監，於97年3 月30日假釋期滿未
    經撤銷而執行完畢。詎仍不知悔改，與丙○○（另案經臺灣
    高等法院臺中分院判處有期徒刑3 年確定）及綽號「黑仔」
    之成年男子（真實姓名年籍均不詳），共同基於意圖為自己
    不法所有之犯意聯絡，於97年6 月3 日下午4 時50分許，丙○○騎乘其使用之車牌號碼KVB -757號重型機車搭載乙○○
    ，至臺中市○區○道○街44之6 號處，由丙○○攜帶棉質手
    套1 副及客觀上足以為兇器之扳手1 支、螺絲起子2 支等工
    具，翻越上開集合式住宅之圍牆，沿公共樓梯至頂樓，從頂
    樓踩陽臺遮雨棚上方進入前開住址（即丁○○之住宅），竊
    得丁○○所有之清乾隆王南林所製之茶壺、王寅春所製之茶
    壺、李寶珍所製之茶壺各1 只、緬甸翡翠觀音1 尊、如意雕
    玉壺、清道光膽瓶、清梅瓶、清中白玉帶鉤、清中白玉人物
    配、清壽同日月白玉、清中花型白玉配、清末翠玉管、清白
    玉煙斗各1 只、趙紅斌之海邊小土丘圖、乳牛牧場圖、海邊
    小孩汽艇圖、芭蕾舞女圖各1 幅、張炳男之威尼斯圖、趙宗
    冠之枯樹圖、楊啟東之百貨櫥窗圖各1 幅、張子奇之裸女圖
    、裸女與松鼠圖各1 幅、潘朝森之月光曲圖、夜屋圖各1 幅
    、女用手提包、女用皮夾各3 只、珊瑚手鐲、女用手錶、男
    用手錶各1 只、首日封郵票50套、名筆2 支、浴袍1 件、大
    門鑰匙1 把〔以上之古董及物品價值逾新臺幣（下同）800
    萬元〕及現金8 萬元等物，丙○○於同日晚上7 時許將上開
    竊得之財物，自上揭地點之集合式住宅的圍牆內拋出，由乙○○及綽號「黑仔」之人在外接應後，載至臺中市東光市場
    之某二手商處變賣換現。嗣經警於97年6 月12日，在彰化縣
    彰化市○○路○ 段362 巷口前，逮捕共犯丙○○，並扣得扳
    手1 支、螺絲起子2 支、棉質手套1 副等物。警方循線查悉
    乙○○之行蹤，並於97年6 月26日晚上11時許，持拘票至臺
    中市○○區○○路2 段240 號前，經警表明身分後，乙○○
    為抗拒逮捕，竟基於妨害公務及傷害之犯意，當場拉扯正在
    執行職務之臺中市警察局第二分局員警甲○○，並將其推倒
    ，以此方式實施強暴之手段，致甲○○因而受有左上肢挫傷
    及右下肢挫傷等傷害。
二、證據名稱：
  (一)被告乙○○於偵查中及本院審理時之自白。
  (二)證人即告訴人丁○○及證人陳森霖於警詢時之指證。
  (三)共犯丙○○於偵查中、另案審理中之供述。
  (四)臺中市警察局第二分局現場勘查報告、贓物認領保管單、97
    年6 月25日內政部警政署刑事警察局刑紋字第0970091795號
    鑑驗書、丁○○住宅遭竊案財物損失清單、0605專案位置關
    係圖暨歹徒行進路線圖各1 份及臺中市警察局第二分局偵辦
    0605專案查（尋）緝失竊物品圖鑑翻拍照片25張、臺中市警
    察局第二分局刑案現場採證照片35張、臺中市警察局第二分
    局刑案監視錄影翻拍照片12張、共犯丙○○使用之行動電話
    0000-000000 號之通聯紀錄1 份、中國醫藥大學附設醫院診
    斷證明書1 份、告訴人即員警甲○○之職務報告1 份。
三、適用之法律
  (一)刑事訴訟法第273 條之1 第1 項、第299 條第1 項前段、第
    310 條之2 、第454 條第1 項。
  (二)刑法第28條、第321 條第1 項第1 款、第2 款、第3 款、第
    4 款、第135 條第1 項、第277 第1 項、第55條、第47條第
    1 項、第51條第5 款、第38條第1 項第2 款。
  (三)刑法施行法第1條之1。
中    華    民    國    98    年    3     月    23    日
                    刑事第七庭  法  官  陳慧珊
上正本證明與原本無異。
如不服本判決，應於判決送達後10日內向本院提出上訴狀（應附
繕本），上訴於臺灣高等法院臺中分院。
                                書記官  施玉卿
中    華    民    國    98    年    3     月    23    日
【附錄本案論罪科刑法條】
刑法第135條第1項：
對於公務員依法執行職務時，施強暴脅迫者，處 3 年以下有期徒
刑、拘役或3 百元以下罰金。
刑法第277條第1項：
傷害人之身體或健康者，處 3 年以下有期徒刑、拘役或 1 千元
以下罰金。
刑法第321條第1項：
犯竊盜罪而有左列情形之一者，處 6 月以上、 5 年以下有期徒
刑：
一、於夜間侵入住宅或有人居住之建築物、船艦或隱匿其內而犯
    之者。
二、毀越門扇、牆垣或其他安全設備而犯之者。
三、攜帶兇器而犯之者。
四、結夥三人以上而犯之者。
五、乘火災、水災或其他災害之際而犯之者。
六、在車站或埠頭而犯之者。


司法院資訊處製作；財團法人民間司法改革基金會備份。
